

CONTACTO

1 55-29-37-98-41

✓ isailopez.dev@gmail.com

Isai López

in www.linkedin.com/in/islolo981204

Portafolio de Proyectos

24 años

APTITUDES

- Trabajo en Equipo
- Colaborativo
- Responsable
- Organizado
- Fácil aprendizaje
- Creativo
- Proactivo

HABILIDADES

Lenguajes de Programación

- HTML/CSS
- JavaScript
- Dart
- Kotlin
- Java
- C++

Bases de Datos

- SQL: MySQL, SQL Server
- NoSQL: MongoDB

Frameworks

- Flutter
- Bootstrap
- React
- NestJS
- NodeJS

Software de Control de Versiones

• Git con GitLab y GitHub

d Idiomas

- Español (nativo)
- Ingles (avanzado)

ISAI LÓPEZ LÓPEZ INGENIERO EN INFORMÁTICA

PERFIL PERSONAL

Soy egresado del Instituto Politécnico Nacional con intención de adquirir y aumentar mi experiencia en el medio de la Informática y la programación.

Soy una persona con deseos de aprender lo necesario y obtener habilidades para desempeñarme de la mejor manera en mi entorno profesional.

EXPERIENCIA LABORAL

INFO100 (2021-2022)

Becario de Procesos

Empresa dedicada al desarrollo de software financiero y administrativo. Actividades Realizadas:

- Realización de pruebas a los sistemas desarrollados, en busca de errores.
- Realización de documentación referente a los sistemas desarrollados.
- Obtención de Requerimientos del cliente para realizar planeación de proyecto.
- Actualización y manejo de bases de datos en SQL Server

AFORE MX (2022-PRESENTE)

Desarrollador Móvil

Empresa dedicada a la administración de AFORE.

Actividades Realizadas:

- Diseño y desarrollo de aplicación móvil con Flutter.
- Diseño y desarrollo de backend con NestJS.
- Desarrollo de base de datos con MongoDB.
- Publicación de la aplicación en PlayStore

AS ESCOLAR(2022-2023)

Desarrollador Móvil

Empresa dedicada a la toma de fotografías escolares. Se desarrolló una aplicación para realizar reservas de fechas y selección de paquetes junto con posible diseño de la fotografía.

Actividades Realizadas:

- Apoyo en desarrollo de las vistas de aplicación con Flutter.
- Apoyo en el desarrollo de apartado de edición de fotos con Flutter.
- Apoyo en diseño de navegación de las paginas con Flutter.

FORMACIÓN ACADÉMICA

INGENIERÍA EN INFORMÁTICA

Instituto Politécnico Nacional - UPIICSA 2018 - 2022

CURSOS DE ACTUALIZACIÓN

- Curso de Introducción a Java SE. (Platzi)
- Curso de Java SE Orientado a Objetos. (Platzi)
- Curso de Programación Orientada a Objetos: POO. (Platzi)
- Curso de Kotlin desde Cero (Platzi)
- Android y Kotlin Desde Cero a Profesional Completo (Udemy)
- Flutter desde 0 y full proyectos 2023 (Udem y)